# 急~陈版主，技术开发委托合同收入确认

提问人：hyi99 时间：2015-12-07 10:33:19
我公司这边是搭建了VIE架构，然后由wofe作为甲方与境内运营公司作为乙方签订了技术开发委托合同，来开发公司项目的APP，但是关于软件的权利归属上约定双方共享，这样的话无形资产要如何确认，有咨询过，说最好是甲乙方都确认一部分，但是这样的话确认的比例又如何来计算呢以及依据，还有这样的话乙方收到甲方支付的款项后是否不能全额作为收入来确认？还是要归入开发专项款

回答人：chenyiwei
如果WOFE本身没有实质经营业务，实质经营业务均在境内运营公司，则该开发支出（以及由符合资本化条件的开发支出形成的无形资产成本）应全部在境内经营主体的报表中确认。名义上的“双方共享”约定对会计处理无实质影响，因为WOFE不具备独立运用该无形资产的能力。境内经营实体在收到WOFE支付的款项时应确认为资本公积，到VIE架构主体的合并报表层面予以抵销。

提问人：hyi99 时间：2015-12-08 16:59:13
谢谢陈版主，问题1.确认为资本公积依据什么准则呢，2.wofe那边的会计处理是？3.如果确认无形资产，无形资产的账面价值跟这个合同是否无关，只是把境内运营公司的开发支出转为无形资产，多谢多谢！一直找不到这方面的专家，多谢陈版。

回答人：chenyiwei
1 、权益性交易原则。 2 、WOFE将所支付的款项确认为对境内经营实体的投资成本（资本性投入）。 3 、无形资产账面价值应完整包含整个研发过程中发生的可资本化的开发支出，包括在境内运营公司和其他关联方发生的。